【裁判字號】    98,簡上,481
【裁判日期】    980715
【裁判案由】    詐欺
【裁判全文】
臺灣高雄地方法院刑事判決             98年度簡上字第481號
上  訴  人
即  被  告  丁○○
上列上訴人因詐欺案件，不服本院高雄簡易庭民國98年4月30日
98年度審簡字第2048號第一審刑事簡易判決（聲請簡易判決處刑
案號：98年度偵字第875 號），提起上訴，本院管轄之第二審合
議庭判決如下：
    主  文
原判決撤銷。
丁○○犯詐欺得利罪，處拘役貳拾日，如易科罰金，以新臺幣壹
仟元折算壹日。緩刑貳年。
    事  實
一、丁○○明知其並無以線上遊戲之遊戲幣換取GASH點數之真意
    ，竟意圖為自己不法之利益，於民國97年7 月31日22時21分
    許，在不詳地點，以帳號m00nispower 登入「洛汗（ROHAN
    ）」線上遊戲，操控暱稱「冷月無淚」之遊戲角色，向當時
    亦登入此一線上遊戲、操控暱稱「光之芎頂」遊戲角色之甲
    ○○佯稱，願以1,500 萬「洛汗」遊戲幣向甲○○換取遊戲
    橘子數位科技股份有限公司（下稱遊戲橘子公司）發行之GA
    SH300 點（聲請簡易判決處刑書誤載為「CASH」，價值新臺
    幣【下同】300 元，GASH即「GAME CASH 」，乃一種網路金
    流付費貨幣，遊戲玩家只需向遊戲橘子公司申設GASH帳號，
    並購買GASH點數，即可用以暢玩遊戲橘子公司提供之各項線
    上遊戲，包含「洛汗」線上遊戲），致甲○○陷於錯誤而應
    允之，而先與丁○○以電話聯絡，取得丁○○之GASH帳號、
    密碼後，進而以丁○○之帳號、密碼上網登入GASH會員中心
    ，以該帳號名義線上儲值購買GASH300 點，並透過遊戲橘子
    公司與電信業者所合作之代銷關係，將購點費用計入登記於
    甲○○名下之市內電話服務費，丁○○因帳號內增加GASH30
    0 點，而取得無須支付費用即得以上線遊戲之不法利益，致
    生損害於甲○○。嗣甲○○購點完成後，發覺丁○○並未依
    約移轉1,500 萬「洛汗」遊戲幣，始知受騙，而報警循線查
    悉上情。
二、案經甲○○訴由高雄市政府警察局三民第二分局報請臺灣高
    雄地方法院檢察署檢察官偵查後聲請以簡易判決處刑。
    理  由
一、證據能力部分：按被告以外之人於審判外之言詞或書面陳述
    ，除法律有規定者外，不得作為證據。又被告以外之人於審
    判外之陳述，雖不符刑事訴訟法第159條之1至第159條之4之
    規定，而經當事人於審判程序同意作為證據，法院審酌該言
    詞陳述或書面陳述作成時之情況，認為適當者，亦得為證據
    ，刑事訴訟法第159條第1項、第159條之5第1 項分別定有明
    文。查本案認定事實所引用被告以外之人於審判外之陳述，
    除原已符同法第159條之1至第159條之4規定、及法律另有規
    定等傳聞法則例外規定，而得作為證據外，並無證據證明係
    公務員違背法定程序所取得，檢察官、被告於本院審判程序
    中亦均同意作為認定本案犯罪事實之證據，本院復審酌該等
    證據取得過程並無瑕疵，與待證事實具有關聯性，證明力非
    明顯過低，認以之作為證據係屬適當，故依前揭法條意旨，
    俱得為證據。
二、上開犯罪事實，業據被告丁○○迭於警詢、本院審理時均坦
    承不諱（見偵卷第2 至3 頁、本院卷第40、43至44頁）。核
    與證人即告訴人甲○○於警詢、偵訊時（見偵卷第4 、23至
    24頁）；證人即被告之母乙○○於警詢時之證述相符（見偵
    卷第5 頁）；復有市話小額付款服務費用明細及統一發票、
    網尹科技股份有限公司會員帳號證明書、被告使用之000000
    0000號行動電話門號通聯調閱查詢單各1 紙、網尹科技股份
    有限公司提供之被告、告訴人會員資料、及雙方遊戲角色動
    作、對話、上線IP紀錄等附卷可佐（見偵卷第7 、8 、10、
    12至16頁），足認被告上開任意性自白與事實相符，洵堪採
    為論罪科刑之依據。從而，本件事證明確，被告犯行堪以認
    定，應予依法論科。
三、被告向甲○○佯以1,500萬「洛汗」遊戲幣換取300點GASH，
    致甲○○陷於錯誤，而付費購買上開點數儲值入被告帳號內
    ，使被告未支出任何代價即取得GASH300 點。被告所取得者
    ，並非有形之財物，而係具有財產上價值，得以憑之上線遊
    戲之利益，故核其所為，係犯刑法第339 條第2 項之詐欺得
    利罪，聲請意旨認被告係犯同條第1 項之詐欺取財罪，尚有
    未恰，惟其基本社會事實同一，本院自得審理，並依法變更
    起訴法條。
四、原審認被告罪證明確，予以論罪科刑，固非無見，惟：(一)原
    審認被告所犯係詐欺得利罪，卻於事實記載被告「意圖為自
    己不法之所有」一語，容有未合。(二)被告所施以詐術之對象
    、陷於錯誤及交付不法利益之人均為甲○○。至銷售、管理
    GASH及提供線上遊戲服務之遊戲橘子公司，乃遵守該公司與
    GASH會員間，及該公司與電信業者所簽訂之代銷契約義務，
    而悉依甲○○及電信業者所傳送之購買、代銷GASH訊息，增
    加被告帳號內之GASH點數，並提供被告使用GASH免費上線遊
    戲。易言之，本件即係甲○○向遊戲橘子公司購買點數予被
    告，只要甲○○確有購買之真意及行為，遊戲橘子公司即應
    依約履行，至甲○○購買之動機為何，是否係遭被告詐騙，
    實非遊戲橘子公司所知悉及過問，是遊戲橘子公司並無陷於
    錯誤之情事，自非本案之被害人。原審認遊戲橘子公司同為
    被害人，尚有未合。被告上訴請求從輕量刑，雖無理由，惟
    原判決既有前揭可議之處，即屬無可維持，本院自應將原判
    決撤銷改判。爰審酌被告僅因貪圖免費打玩網路線上遊戲，
    即甘冒刑事罪責，詐騙告訴人甲○○以取得GASH點數，所為
    實有不該，惟念其行為時年僅18歲，思慮較欠周詳，犯後坦
    承犯行，態度尚稱良好，業與告訴人以3,000 元達成和解並
    履行完畢，告訴人表明願意原諒被告等情，有本院98年6 月
    10日準備程序筆錄、郵政國內匯款執據1 紙可參（見本院卷
    第25、36頁），暨其所詐得之不法利益非鉅等一切情狀，量
    處如主文第2 項所示之刑；並衡酌被告所犯情節非重，諭知
    如主文第2 項所示之易科罰金之折算標準。又被告前未曾因
    故意犯罪受有期徒刑以上刑之宣告，有臺灣高等法院被告前
    案紀錄表在卷可參，其因一時失慮，偶罹刑典，事後已坦承
    犯行，並與告訴人達成和解，顯見悔意，告訴人亦願原諒其
    犯行，被告經此刑之宣告後，應知警惕而信無再犯之虞，本
    院認暫不執行其刑為適當，爰宣告緩刑2 年，以啟自新。
據上論斷，應依刑事訴訟法第455 條之1 第1 項、第3 項、第36
9 條第1 項前段、第364 條、第299 條第1 項前段、第300 條，
刑法第339 條第2 項、第41條第1 項前段、第74條第1 項第1 款
，刑法施行法第1 條之1 ，判決如主文。
本件經檢察官丙○○到庭執行職務。
中    華    民    國    98    年     7    月    15    日
                  刑事第九庭  審判長法  官  鄭詠仁
                                    法  官  王碧瑩
                                    法  官  方錦源
以上正本證明與原本無異。
不得上訴。
中    華    民    國    98    年    7     月    16    日
                                    書記官  鄧思辰
附錄本案論罪法條：
中華民國刑法第339條
意圖為自己或第三人不法之所有，以詐術使人將本人或第三人之
物交付者，處5 年以下有期徒刑、拘役或科或併科1 千元以下罰
金。
以前項方法得財產上不法之利益或使第三人得之者，亦同。
前2 項之未遂犯罰之。


司法院資訊處製作；財團法人民間司法改革基金會備份。
